臺灣雲林地方法院交通事件裁定　　　　　96年度交聲字第35號
移
異　議　人
即受處分人　乙○○
上列異議人因違反道路交通管理處罰條例案件，對於交通部公路
總局嘉義區監理所雲林監理站民國96年2 月12日所為之裁決處分
（原處分案號：雲監裁字第裁72-KAD068599號），聲明異議，本
院裁定如下：
    主  文
異議駁回。
    理  由
一、聲明異議意旨略以：(一)根據舉發員警所述，前車本欲停車後
    又落跑，係駕駛人以為舉紅旗要攔他的車，但該車並未闖紅
    燈，所以執行員警立即示意該車駛離，此說法根本是在圓謊
    ，是事後的推諉之詞。事實真相是，警員於前車距離極遠處
    ，就已舉起紅旗，以該員警值勤多年經驗而言，應相當明確
    ，不至於提早舉起。本人也可以合理懷疑執行員警看到熟識
    者或當權者而網開一面，後來的我卻成為墊背與犧牲者，尤
    其春節即將來到，為了績效而犧牲一位守法配合停車的尋常
    百姓，這種事件在警界司空見慣。就是因本人未闖紅燈，心
    中坦蕩，才會從容停車受檢。(二)吾人被示意下車後，曾力辯
    並未闖紅燈，原本舉發員警無言以對，只說他也是信佛者，
    不會任意舉發，還說本人行車未保持距離。若未保持距離，
    我緊接在前車之後，若前車如員警所言未闖紅燈，那我怎會
    闖紅燈呢？執行員警說法根本是自相矛盾不合邏輯。吾人告
    知員警，以前也曾紅燈右轉被開紅單，但我還是乖乖受罰，
    此為第1 次不服員警取締，為的是公義，我不能平白受冤屈
    。但員警二人一副不屑樣，並表示不怕吾人提告，其顢頇作
    為令人痛心。(三)本人依員警所示停車後，舉發人並未依安全
    規定二人同行，只一人前來盤查，本人從容搖下車窗，原以
    為是要檢查是否帶駕照及行照，當時舉發人並未在第一時間
    告知吾人闖紅燈。吾人拿出駕照及行照受檢後，還喃喃自語
    說：「我還以為自己闖紅燈才會被攔下」。員警這才示意下
    車並說我闖紅燈，且執意要開紅單，吾人力辯無用，只好依
    其意再作事後訴訟，以還公道。(四)廣雲宮前為三叉路，民眾
    由土庫方向看到佇立於斗南路口方向的綠燈，即可同時開往
    虎尾及斗南、下湳三路方向（見照片），交通警察要看民眾
    是否有闖紅燈應站立斗南或下湳方向路口，而非站立於往虎
    尾方向路口（單面紅綠燈）。因為往斗南路口的紅燈一亮，
    從斗南往土庫方向的來車即刻傾巢而出，蜂擁而上，即刻攔
    截堵住往虎尾的去車，又如何闖紅燈？難不成要被從斗南方
    向的來車撞擊？換句話說，往左向的虎尾去車根本不敢闖紅
    燈，往右向斗南方向的去車才有可能闖紅燈。往虎尾方向路
    口的紅綠燈是單面設計，其用意在此。也就是說，由於往虎
    尾方向民眾較不敢闖紅燈，因此它不需顯示警告的紅燈給你
    看（土庫往虎尾的人），你也沒闖紅燈的膽量，除非你真的
    不要命硬闖。(五)由以上所論述與證據，很清楚知道員警站在
    錯誤的取締位置（隱匿倪桑檳榔攤旁空地），眺望遠從土庫
    方向的來車（約100 公尺）是否違規闖紅燈當然容易誤判，
    今不反思自己執行是否公正，檳榔小姐違反善良風俗是否依
    法取締？又虎尾街道違規攤販林立，妨礙交通，民眾寸步難
    行，身為虎尾分局交通隊成員的舉發人為何不去取締？今還
    振振有詞，栽贓吾人闖紅燈，實在不可思議，其怠忽職守與
    不公正心確實可鄙。吾人任教國中20有6 年，退休前，於兼
    任處室主任的行政工作時，一向奉公守法，依法行政，因此
    榮獲中央與地方獎勵無數。司法與警政是維繫社會穩定與公
    義的兩大支柱，今不肖員警執法如此不公不正，實令人痛心
    扼腕，請法官明鑑並依法撤銷之，不勝感荏云云。
二、按汽車駕駛人，行經有燈光號誌管制之交岔路口闖紅燈者，
    處新臺幣一千八百元以上五千四百元以下罰鍰。又汽車駕駛
    人有第53條情形，記違規點數三點。道路交通管理處罰條例
    第53條第1 項、第63條第1 項第3 款分別定有明文。經查：
  (一)異議人於民國96年1 月23日14時55分許，駕駛其所有車牌號
    碼B9-0858 號自小客車，行經雲林縣虎尾鎮○○○路段，經
    雲林縣警察局虎尾分局警備隊員警甲○○以「闖紅燈（土庫
    →虎尾）」為由，開單告發之事實，為異議人所不爭執，並
    有雲林縣警察局舉發違反道路交通管理件通知單影本在卷可
    稽，堪信屬實。
  (二)證人甲○○於本院證稱：當天執行巡邏勤務，若有時間，會
    取締交通違規，當天站立在雲145 公路宏泰中古汽車商行前
    ，所站立的位置，可以清楚看見異議人行車方向的燈號，當
    時在異議人車輛前面約三部車輛的距離，有一部自小貨車，
    但該自小貨車經過路口時為黃燈，異議人車輛經過路口時，
    燈號已轉為紅燈，因此才揮旗攔停異議人。前面的自小貨車
    有慢下來，但因為攔停對象不是自小貨車，所以叫該部自小
    貨車離開，並不認識該自小貨車上的人，也沒有講到話等語
    甚詳。證人甲○○與異議人素不相識，僅因證人甲○○於執
    行勤務時，見有違規行為發生，基於職責予以開單告發，其
    所為舉發行為，難認有何違法或不當之處；其於本院所為證
    言，亦無不可信之處。是異議人駕車行經有燈光號誌管制之
    交岔路口闖紅燈之事實，應可認定。至於異議人以前詞置辯
    ，均屬個人意見及推測之詞，尚難採為有利於異議人之認定
    ，併此說明。
三、從而，原處分機關依道路交通管理處罰條例第53條第1 項、
    第63條第1 項第3 款，裁處罰鍰2,700 元，並記違規點數3
    點，核無違誤。本件異議為無理由，應予駁回。
據上論斷，應依道路交通管理處罰條例第87條第2 項，道路交通
案件處理辦法第19條，裁定如主文。
中　　華　　民　　國　　96　　年　　4 　　月　　30　　日
                  交通法庭      法  官  柯志民
以上正本證明與原本無異。
如不服本裁定，應於裁定送達後5 日內向本院提出抗告狀（須附
繕本）。
                                書記官  魏輝碩
中　　華　　民　　國　　96　　年　　4　　月　　30　　日
